臺灣嘉義地方法院刑事判決
111年度訴字第553號
公  訴  人  臺灣嘉義地方檢察署檢察官
被      告  張順凱

上列被告因違反藥事法案件，經檢察官提起公訴（111年度偵字
第8558號），嗣於本院準備程序中，就被訴事實為有罪之陳述，
經本院告知簡式審判程序意旨，並聽取當事人之意見後，合議庭
裁定由受命法官獨任進行簡式審判程序，判決如下：
    主  文
甲○○犯藥事法第八十三條第一項之轉讓禁藥罪，處有期徒刑伍月
。
    事  實
一、甲○○明知甲基安非他命為毒品危害防制條例第2條第2項第2
    款所管制之第二級毒品，並經衛生福利部依藥事法規定明令
    公告為禁藥，非經許可，依法不得轉讓，因簡○○同意當其車
    輛之人頭車主，竟基於轉讓禁藥之犯意，於民國110年10月6
    日下午2時許，在嘉義市中山公園，將第二級毒品兼禁藥甲
    基安非他命1包（份量約可施用2次，無證據證明淨重達10公
    克以上）無償轉讓予簡○○施用。
二、案經嘉義縣警察局移送臺灣嘉義地方檢察署檢察官偵查起訴
    。
    理  由
一、本案被告甲○○所犯係死刑、無期徒刑、最輕本刑為3年以上
    有期徒刑以外之罪，其於準備程序中就被訴事實為有罪之陳
    述，經本院告知簡式審判程序之旨，並聽取檢察官及被告之
    意見後，合議庭裁定由受命法官獨任進行簡式審判程序。又
    依刑事訴訟法第273條之2、同法第159條第2項之規定，簡式
    審判程序不適用傳聞法則有關限制證據能力之相關規定，合
    先敘明。
二、前揭事實，業據被告於警詢、偵訊、本院準備程序及審理時
    均坦承不諱（見嘉縣警刑偵一字第1110039967號卷【下稱警
    卷】第4頁，111年度偵字第8558號卷【下稱偵字卷】第127
    頁，本院訴字卷第53至54、67頁），並經簡○○於警詢及偵訊
    時證述在卷（見警卷第50頁，偵字卷第48頁），復有車輛詳
    細資料報表在卷可稽（見警卷第59頁），足認被告上開任意
    性自白與事實相符，應堪採信。本案事證明確，被告之犯行
    堪可認定，應依法論科。
三、論罪科刑：
　㈠行為人轉讓甲基安非他命（未達法定應加重其刑之一定數量
    ）予成年男子，同時該當藥事法第83條第1項轉讓禁藥罪及
    毒品危害防制條例第8條第2項轉讓第二級毒品罪之構成要件
    ，應依重法優於輕法之原則，擇較重之轉讓禁藥罪論處，乃
    本院一向所持之見解（最高法院109年度台上字第1089號判
    決意旨參照）。被告前揭轉讓甲基安非他命予簡○○之數量，
    並無證據可資證明已逾毒品危害防制條例第8條第6項所定應
    予加重其刑之數量標準，簡○○又為成年人，是核被告所為，
    係犯藥事法第83條第1項之轉讓禁藥罪。
　㈡被告轉讓甲基安非他命前持有之行為固為低度行為，然高度
    之轉讓行為既已依藥事法加以處罰，依法律適用完整性之法
    理，其低度之持有甲基安非他命行為，自不能再行割裂適用
    毒品危害防制條例加以處罰，而藥事法對於持有禁藥之行為
    未設有處罰規定，故無從認定轉讓吸收持有，併此敘明。
　㈢犯毒品危害防制條例第4條至第8條之罪於偵查及歷次審判中
    均自白者，減輕其刑，該條例第17條第2項定有明文。又行
    為人轉讓同屬禁藥之第二級毒品甲基安非他命（未達法定應
    加重其刑之一定數量）予成年人（非孕婦），依重法優於輕
    法之原則，擇較重之藥事法第83條第1項轉讓禁藥罪論處，
    如行為人於偵查及歷次審判中均自白，仍應適用毒品危害防
    制條例第17條第2項規定減輕其刑（最高法院109年度台上字
    第4243號判決意旨參照）。經查，被告就前揭轉讓甲基安非
    他命之犯行，於偵查及本院審理時均已自白，詳如前述，依
    據上開說明，應依毒品危害防制條例第17條第2項之規定減
    輕其刑。
　㈣被告前①因施用第二級毒品案件，經本院以109年度嘉簡字第4
    6號判決判處有期徒刑2月、2月確定；②因施用第二級毒品案
    件，經本院以109年度嘉簡字第517號判決判處有期徒刑3月
    確定，上開①、②所示之罪嗣經本院以109年度聲字第570號裁
    定定其應執行刑為有期徒刑5月確定，於109年11月27日執行
    完畢，③又因施用第二級毒品案件，經本院以109年度嘉簡字
    第1182號判決判處有期徒刑4月，上訴後，經本院以109年度
    簡上字第201號判決駁回上訴而確定，上開①至③所示之罪，
    再經本院以110年度聲字第112號裁定定其應執行刑為有期徒
    刑8月確定，於110年9月23日易科罰金執行完畢等情，有臺
    灣高等法院被告前案紀錄表在卷可憑（見本院訴字卷第11至
    38頁），其受徒刑之執行完畢後，5年以內故意再犯本案有
    期徒刑以上之罪，為累犯，檢察官於起訴書及本院審理時固
    已指出被告有上開構成累犯之前科紀錄（見本院訴字卷第67
    頁，起訴書就前科紀錄之記載有其未盡部分，應予補充），
    然於起訴書僅記載「請依照司法院大法官釋字第775號解釋
    ，審酌是否依刑法第47條第1項之規定加重其刑」，並未就
    被告應加重其刑之事項為主張，檢察官於本院審理時，亦未
    能較為具體說明被告有何應加重其刑之處，依據刑法第47條
    第1項之規定及參酌司法院釋字第775號解釋意旨、最高法院
    110年度台上字第5660號判決意旨，本案爰不加重最低本刑
    ，惟被告上開前科紀錄，仍得依刑法第57條之規定，於量刑
    時予以負面評價，又本案既未依前揭累犯之規定加重最低本
    刑，參酌最高法院110年度台上字第5660號判決意旨及基於
    精簡裁判之要求，不於主文為累犯之諭知，附此敘明。
　㈤爰以行為人之責任為基礎，審酌被告知悉甲基安非他命為危
    害國人身心健康及社會秩序甚鉅之毒品兼禁藥，且其於本案
    前即有因施用第二級毒品案件多次經法院判處徒刑並執行完
    畢之紀錄，此有臺灣高等法院被告前案紀錄表在卷可稽（見
    本院訴字卷第11至38頁），竟仍無視國家禁止國民接觸甲基
    安非他命之禁令，無償轉讓甲基安非他命予簡○○施用，助長
    施用毒品行為，擴散毒品流通範圍，間接影響社會治安與健
    全發展，所為不該，惟念及被告犯後坦承犯行，態度良好，
    兼衡被告轉讓禁藥兼毒品之種類、次數、對象、動機、於本
    院審理時自承高職肄業、離婚、育有1名未成年子女、於入
    監服刑前業工之智識程度及生活狀況（見本院訴字卷第68頁
    ）等一切情狀，量處如主文所示之刑，以示懲儆。
據上論斷，應依刑事訴訟法第273條之1第1項、第299條第1項前
段，判決如主文。
本案經檢察官吳咨泓提起公訴，檢察官陳則銘到庭執行職務。
中　　華　　民　　國　　111 　年　　11　　月　　16　　日
　　　　　　　　　刑事第二庭　法　官　官怡臻
以上正本證明與原本無異。
如不服本判決應於收受判決後20日內向本院提出上訴書狀，並應
敘述具體理由；其未敘述上訴理由者，應於上訴期間屆滿後20日
內向本院補提理由書（均須附繕本）「切勿逕送上級法院」。
中　　華　　民　　國　　111 　年　　11　　月　　16　　日
　　　　　　　　　　　　　　　書記官　李彥廷
附錄本案論罪科刑法條：
藥事法第83條
明知為偽藥或禁藥，而販賣、供應、調劑、運送、寄藏、牙保、
轉讓或意圖販賣而陳列者，處7 年以下有期徒刑，得併科新臺幣
5 百萬元以下罰金。
犯前項之罪，因而致人於死者，處7 年以上有期徒刑，致重傷者
，處3 年以上12年以下有期徒刑。
因過失犯第1 項之罪者，處2 年以下有期徒刑、拘役或科新臺幣
30萬元以下罰金。
第1 項之未遂犯罰之。